ru: Тип корпуса кейса: Жесткий корпус; Формованный ЭВА (EVA); Мягкий чехол с уплотнителем; Полужесткий; Мягкий корпус; Другое
fr: Type de coque de l’étui de protection: Coque rigide; EVA moulé; Étui souple rembourré; Semi-rigide; Coque souple; Autre
cs: Typ skořepiny ochranného pouzdra: Tvrdá skořepina; Tvarovaný EVA; Polstrované měkké pouzdro; Polotuhé; Měkká skořepina; Ostatní
sl-SI: Vrsta školjke zaščitnega kovčka: Trdo ohišje; Oblikovana pena EVA; Oblazinjen mehki kovček; Poltrdo; Mehko ohišje; Drugo
es: Tipo de carcasa protectora: Carcasa rígida; EVA moldeado; Estuche blando acolchado; Semirrígido; Carcasa blanda; Otro
da: Beskyttende æskes ydre: Hård skal; Støbt EVA; Polstret blødt etui; Halvstiv; Blød skal; Anden
nb: Beskyttende etui – skalltype: Hardt skall; Støpt EVA; Polstret mykt etui; Halvstivt; Mykt skall; Annet
ja: 保護ケースシェルタイプ: ハードシェル; 成形EVA; パッド入りソフトケース; セミリジッド; ソフトシェル; その他
pt-PT: Tipo de estrutura exterior da caixa de proteção: Revestimento rígido; EVA moldado; Caixa macia acolchoada; Semirrígido; Revestimento macio; Outro
de: Art der Schutzkofferschale: Hartschale; Geformtes EVA; Gepolsterte Softtasche; Halbsteif; Softshell; Sonstige
pt-BR: Estojo de proteção tipo de estrutura externa: Estrutura rígida; EVA moldado; Estojo macio acolchoado; Semirrígida; Estrutura macia; Outra
en: Protective case shell type: Hard shell; Molded EVA; Padded soft case; Semi-rigid; Soft shell; Other
pl: Typ skorupy futerału ochronnego: Twarda skorupa; Profilowana pianka EVA; Miękkie etui z wyściółką; Półsztywne; Miękka skorupa; Inny
it: Tipo guscio protettivo per la cassa: Guscio rigido; EVA sagomato; Custodia morbida imbottita; Semirigido; Guscio morbido; Altro
fi: Suojakotelon kuorityyppi: Kova kuori; Muotoiltu EVA; Pehmustettu pehmeä kotelo; Puolijäykkä; Pehmeä kuori; Muu
el: Θήκη προστασίας τύπου περιβλήματος: Σκληρό περίβλημα; Χυτευτό EVA; Μαλακή θήκη με επένδυση; Ημιάκαμπτο; Μαλακό περίβλημα; Άλλο
th: เคสป้องกันแบบเปลือกหุ้ม: เคสแข็ง; EVA อัดขึ้นรูป; เคสอ่อนบุนวม; กึ่งแข็ง; เคสอ่อน; อื่นๆ
sk-SK: Typ plášťa ochranného puzdra: Tvrdý obal; Tvarovaná pena EVA; Polstrované mäkké puzdro; Polotuhý; Mäkký obal; Iný
ro-RO: Tipul structurii exterioare a cutiei de protecție: Carcasă dură; EVA turnat; Carcasă moale căptușită; Semirigid; Carcasă moale; Altele
hu: Védőtok héjtípusa: Kemény héj; Formázott EVA; Párnázott puha tok; Félmerev; Puha héj; Egyéb
tr: Koruyucu çanta kabuk tipi: Sert dış yüzey; Kalıplanmış EVA; Dolgulu yumuşak kılıf; Yarı sert; Yumuşak dış yüzey; Diğer
lt-LT: Apsauginio dėklo korpuso tipas: Kietas korpusas; Lietas EVA; Paminkštintas minkštas dėklas; Pusiau kietas; Minkštas korpusas; Kita
ko: 보호 케이스 쉘 유형: 하드 셸; 성형 EVA; 패딩 소프트 케이스; 반경질; 소프트 셸; 기타
sv: Skyddsfodral – skaltyp: Hårt skal; Gjuten EVA; Vadderat mjukt fodral; Halvstyv; Mjukt skal; Övrigt
hr-HR: Vrsta školjke zaštitne kutije: Tvrda ljuska; Oblikovana EVA pjena; Podstavljena mekana kutija; Polutvrdo; Mekana ljuska; Ostalo
nl: Beschermkoffer buitenschaal type: Hardshell; Voorgevormd EVA; Gewatteerde softcase; Halfhard; Softshell; Anders
zh-CN: 防护箱外壳类型: 硬壳; 模制 EVA; 防震软包; 半硬质; 软壳; 其他
vi: Loại vỏ bảo vệ: Vỏ cứng; Nhựa EVA đúc; Vỏ mềm có đệm; Bán cứng; Vỏ mềm; Khác
zh-TW: 保護盒外殼類型: 硬殼; 模製 EVA; 襯墊軟殼; 半硬式; 軟殼; 其他
bg-BG: Вид на външната обвивка на защитния калъф: Твърд корпус; Формован EVA; Подплатен мек калъф; Полутвърд; Мек корпус; Друго